【裁判字號】    97,訴,2205
【裁判日期】    980227
【裁判案由】    違反毒品危害防制條例
【裁判全文】
臺灣臺南地方法院刑事判決              97年度訴字第2205號
公  訴  人  臺灣臺南地方法院檢察署檢察官
被      告  乙○○
                    （另案在臺灣臺南看守所羈押中）
上列被告因違反毒品危害防制條例案件，經檢察官提起公訴（97
年度毒偵字第2862號），被告於本院行準備程序中就被訴犯罪事
實為有罪之陳述，本院合議庭裁定由受命法官獨任行簡式審判程
序，判決如下：
    主  文
乙○○施用第二級毒品，處有期徒刑肆月；又施用第一級毒品，
處有期徒刑拾月，扣案之第一級毒品海洛因捌包（均含包裝袋，
合計淨重零點捌壹公克，包裝重壹點肆柒公克，毒品及包裝袋合
計總重貳點貳捌公克）均沒收銷燬之。應執行有期徒刑壹年，扣
案之第一級毒品海洛因捌包（均含包裝袋，合計淨重零點捌壹公
克，包裝重壹點肆柒公克，毒品及包裝袋合計總重貳點貳捌公克
）均沒收銷燬之。
    事實及理由
一、犯罪事實：乙○○曾因施用毒品案件，經本院以89年度毒聲
    字第1153號裁定送勒戒處所觀察、勒戒後，認為無繼續施用
    毒品之傾向，於民國89年 8月25日釋放，並由臺灣臺南地方
    法院檢察署檢察官以89年度毒偵緝字第 439號為不起訴處分
    。惟乙○○於前開觀察、勒戒處分執行完畢後 5年後再度施
    用毒品，又經本院以96年度毒聲字第 313號裁定送勒戒處所
    觀察、勒戒後，亦認為無繼續施用毒品之傾向，於96年 6月
    28日釋放，並再度由臺灣臺南地方法院檢察署檢察官以96年
    度營毒偵字第 211號為不起訴處分。詎乙○○並未戒除毒癮
    ，於前開觀察、勒戒處分執行完畢釋放後 5年內，復基於施
    用第二級毒品甲基安非他命之犯意，於97年10月12日晚間10
    時許，在其位在臺南縣將軍鄉三吉村三吉51號住處，以燒烤
    吸食煙霧之方式，施用第二級毒品甲基安非他命 1次；其復
    基於施用第一級毒品海洛因之犯意，於97年10月13日晚間11
    時許，在其停放於臺南市○○路○段之車牌號碼CV-5978號自
    小客車內，以將第一級毒品海洛因摻入香菸吸食之方式，施
    用第一級毒品海洛因 1次。嗣於同年月14日中午12時30分許
    ，乙○○駕駛前開自小客車型經臺南市○○區○○路與民生
    路口，因形跡可疑，為警盤查，員警經其同意對其所駕駛之
    上開自小客車進行搜索，在該自小客車音響盒內扣得第一級
    毒品海洛因 8包（均含包裝袋，合計淨重0.81公克，包裝重
    1.47公克，合計總重2.28公克）。員警對乙○○採尿送驗，
    在其尿液中驗出甲基安非他命及嗎啡陽性反應而查知上情。
    案經臺南市警察局第六分局報請臺灣臺南地方法院檢察署檢
    察官偵查起訴。
二、前項犯罪事實，有下列事證足資證明：
  (一)被告乙○○於警詢、偵查及本院審理中所為之自白。
  (二)卷附送驗尿液及年籍對照表、詮昕科技股份有限公司97年10
    月30日出具之報告編號：7A210032號之濫用藥物尿液檢驗報
    告各1紙（見警卷第12頁、偵查卷第11頁）。
  (三)卷附搜索同意書、搜索扣押筆錄、扣押物品目錄表、扣押書
    各1份（見警卷第5至7、9頁）、法務部調查局濫用藥物實驗
    室97年11月10日調科壹字第09723042270號鑑定書1紙（見偵
    查卷第9頁）、扣案之第一級毒品海洛因8包（均含包裝袋，
    合計淨重0.81公克，包裝重1.47公克，毒品及包裝袋合計總
    重2.28公克）。
三、扣案之粉末 8包（合計淨重0.81公克，包裝總重1.47公克，
    毒品及包裝袋合計重2.28公克），業經法務部調查局濫用藥
    物實驗室鑑定確屬第一級毒品海洛因無誤，有前引法務部調
    查局濫用藥物實驗室鑑定書在卷可稽；而盛裝上開扣案毒品
    之空包裝袋，無論以何種方式將之與內裝之毒品分離，包裝
    袋內均會有極微量之毒品殘留，此有法務部調查局93年 3月
    19日調科壹字第 09300113060號函可資查考，則毒品包裝袋
    內所含之毒品既不論以何種方法均無法將附著於袋內之毒品
    析離，均應整體視為查獲之第一級毒品海洛因，並依毒品危
    害防制條例第18條第 1項前段之規定，宣告沒收銷燬之，併
    予敘明。
四、據上論斷，應依刑事訴訟法第299條第1項前段、第273條之1
    第1項、第310條之 2、第454條第1項，毒品危害防制條例第
    10條第1項、第2項、第18條第 1項前段，刑法第11條前段、
    第51條第5款，判決如主文。
五、如不服本判決，應於收受本判決後10日內向本院提出上訴書
    狀，並應敘述具體理由。如未敘述上訴理由者，應於上訴期
    間屆滿後20日內向本院補提理由書狀。
本案經檢察官甲○○到庭執行職務。
中    華    民    國    98    年    2     月    27    日
                  刑事第十四庭  法  官  周紹武
以上正本證明與原本無異。
如不服本判決應於收受本判決後10日內向本院提出上訴書狀，並
應敘述具體理由。其未敘述上訴理由者，應於上訴期間屆滿後20
日內向本院補提理由書狀（均須按他造當事人之人數附繕本）「
切勿逕送上級法院」。
                                書記官  徐晨芳
中    華    民    國    98    年    3     月    3     日
附錄本案論罪科刑法條全文：
毒品危害防制條例第10條
施用第一級毒品者，處 6 月以上 5 年以下有期徒刑。
施用第二級毒品者，處 3 年以下有期徒刑。


司法院資訊處製作；財團法人民間司法改革基金會備份。
